【裁判字號】    98,抗,1725
【裁判日期】    981116
【裁判案由】    拍賣抵押物
【裁判全文】
臺灣高等法院民事裁定                  98年度抗字第1725號
抗  告  人    楹峰實業股份有限公司
兼法定代理人  甲○○
上列抗告人因與相對人安柱建設開發股份有限公司間拍賣抵押物
事件，對於中華民國98年9月24日臺灣板橋地方法院98年度抗字
第140號裁定，提起抗告，本院裁定如下：
    主  文
抗告駁回。
抗告費用由抗告人負擔。
    理  由
一、按對於抗告法院之裁定再為抗告，僅得以其適用法規顯有錯
    誤為理由，並經原法院之許可為限。此項許可，以原裁定所
    涉及之法律見解具有原則上之重要性者為限，非訟事件法第
    45條第3項、第4項定有明文。所謂適用法規顯有錯誤，係指
    原第二審裁判就其所確定之事實適用法規顯有錯誤，而所謂
    原則上之重要性，則指該訴訟事件所涉及之法律問題意義重
    大，而有加以闡釋之必要者而言。又對於非訟事件程序之第
    二審裁判，提起第三審抗告，為裁判之原法院認為不應許可
    者，應以裁定駁回其抗告，此為非訟事件法第45條第5項明
    定準用民事訴訟法第436條之3第3項。
二、經查相對人主張其抵押債權未獲清償，業據提出他項權利證
    明書、不動產登記謄本、抵押權設定契約書、本票3張、原
    法院97年度票字第10801號本票裁定及其確定證明書等影本
    （見原法院98年度司拍字第642號卷第4-13、18-29頁）為證
    ，於形式上足以明瞭確有抵押債權存在，至於抗告人所指相
    對人未提出付款予其之資金證明乙情，並非於非訟程序中得
    不經當事人辯論及調查其他證據即可認定之事實，從而原法
    院98年5月6日98年度司拍字第642號准予拍賣抵押物裁定，
    及98年8月14日98年度抗字第140號駁回其抗告之裁定，要無
    違反最高法院71年度臺抗字第306號判例可言，於法規適用
    並無錯誤。又前開抵押權「包括擔保過去所簽發現在尚未清
    償之票據」，業經記載於抵押權設定契約書（）申請登記
    以外之約定事項3.（見原法院98年度司拍字第642號卷第4頁
    反面），抗告人抗辯相對人未釋明本件抵押權擔保範圍包含
    前開本票表徵之過去所負債務，容有誤會，併予敘明。是原
    法院98年9月24日98年度抗字第140號裁定認其再抗告為不合
    法，予以駁回，核無違誤。抗告意旨猶執前詞指摘原法院裁
    定不當，求予廢棄，為無理由，應予駁回。
三、據上論結，本件抗告為無理由，爰裁定如主文。
中    華    民    國    98    年    11     月    16    日
                    民事第十二庭
                        審判長法  官 陳駿璧
                              法  官 李昆曄
                              法  官 李媛媛
正本係照原本作成。
不得再抗告。
中    華    民    國    98    年    11    月    17    日
                              書記官 李華安

司法院資訊處製作；財團法人民間司法改革基金會備份。
